臺灣雲林地方法院刑事判決　　　　　　　　　　　　　九十一年度易字第二九八號
　　公　訴　人　臺灣雲林地方法院檢察署檢察官
　　被　　　告　甲○○
右列被告因竊盜等案件，經檢察官聲請簡易判決處刑（九十一年度偵字第三０八號）
，本院認應依通常程序審理，判決如左：
    主  文
甲○○被訴竊盜部分免訴。又被訴侵入住宅部分公訴不受理。
    理  由
一、按案件曾經判決確定者，應諭知免訴之判決，刑事訴訟法第三百零二條第一款定
    有明文。又訴訟上所謂一事不再理之原則，關於實質上一罪或裁判上一罪，亦均
    有其適用，最高法院六十年台非字第七七號著有判例。詳言之，犯罪事實具有連
    續性或繼續性者，在實體上為一罪，在訴訟法上為同一訴訟客體，具有不可分割
    性，故檢察官雖就其犯罪事實之一部起訴，依刑事訴訟法第二百六十七條之規定
    ，其效力及於全部，但其效力及於全部之時點，自應予以界定，此即刑事既判力
    時之範圍，亦稱既判力時之基準點，或既判力之延展。復按刑事訴訟法三百零二
    條第一款規定，案件曾經判決確定者，應為免訴之判決，係以同一案件，已經法
    院為實體上之確定判決，該被告應否受刑事制裁，即因前次判決而確定，不能更
    為其他有罪或無罪之實體上裁判，此項原則，關於實質上一罪或裁判上一罪，其
    一部事實已經判決確定者，對於構成一罪之其他部分，固亦均應適用，但此種事
    實係因審判不可分之關係在審理事實之法院，就全部犯罪事實，依刑事訴訟法第
    二百六十七條規定，本應予以審判，故其確定判決之既判力自應及於全部之犯罪
    事實，惟若在最後審理事實法院宣示判決後始行發生之事實，既非該法院所得審
    判，即為該案判決之既判力所不能及（最高法院三二年上字第二五七八號判例參
    照），是既判力對於時間效力之範圍應以最後審理事實法院之宣示判決日為判斷
    之標準。本件聲請意旨以被告甲○○意圖為自己不法之所有，於民國九十一年一
    月十六日八時三十分許，侵入雲林縣台西鄉○○路六十二號乙○○之住處，竊取
    乙○○所有之皮包一只（內有其子趙慶博之身份證、健保卡、郵局金融卡各一張
    、交通銀行金融卡二張、富邦銀行金融卡與信用卡各一張，及新臺幣（下同）一
    千二百零六元），得手後復欲竊取停放於客廳之車牌號碼ＨＶＷ－九三０號之機
    車，為乙○○發覺追呼小偷至民權路六十四號前，為警當場逮捕查獲，因認被告
    涉犯竊盜罪。惟查，被告曾於九十年十一月五日十一時二十五分許，在雲林縣台
    西鄉○○村○○路三九號丁砂住處，竊取丁砂所有之金牌二面，又於九十一年一
    月二日十八時許，在雲林縣北港鎮○○里○○路七十六之三號式勳商行內，竊取
    蔡式勳所有置於抽屜內之二千三百五十元，該二次竊盜案件，經本院於九十一年
    三月二十日，分別以九十一年度港簡字第五號、九十一年度港簡字第十八號，簡
    易判決各處拘役五十日確定，嗣經定其應執行刑拘役九十日，有該二紙刑事簡易
    判決書及臺灣高等法院被告全國前案紀錄表、臺灣雲林地方法院檢察署刑案資料
    查註紀錄表各一紙在卷可憑。核被告本次被訴之竊盜犯行，其犯罪地點與上開九
    十一年度港簡字第五號案件之犯罪地點，同在雲林縣台西鄉○○路上，其犯罪手
    段、時間又與上開九十一年度港簡字第十八號案件之犯罪手段雷同、犯罪時間僅
    相差十四日，且均罪名構成要件相同，顯然基於概括犯意，反覆為之，被告亦供
    述在該段期間內有在吸毒，因身上沒錢才會偷等語，足見被告於該段吸食毒品時
    期內之竊盜，均係基於缺錢而本於概括犯意為之，有連續犯之適用，屬裁判上一
    罪。因此，本件犯罪時間即在該等判決之日即九十一年三月二十日前，依前揭確
    定判決既判力時之範圍之說明，為該簡易判決前即九十一年三月二十日以前所發
    生之事實，已為該等判決既判力所及，符合刑事訴訟法第三百零二條第一款之規
    定，自應為免訴之判決。
二、又告訴乃論之罪，未經告訴，法院應諭知不受理之判決，刑事訴訟法第三百零三
    條第四款定有明文。聲請意旨另以被告上開侵入住宅而竊盜，認為應牽連犯刑法
    第三百零六條第一項罪名，惟刑法第三百零六條第一項侵入住宅罪，依同法第三
    百零八條第一項規定，須告訴乃論。本院審閱全卷結果，被害人乙○○並無告訴
    被告侵入住宅，告訴乃論之罪即未經告訴，基於上開說明，自應諭知不受理。
三、本件聲請意旨雖認竊盜與侵入住宅，有方法與結果之牽連關係，惟本院既認定其
    一部應為免訴之判決，一部須為不受理之判決，自應分別為諭知。又本案既於審
    理後，認應為免訴、不受理之諭知，足認檢察官之聲請簡易判決處刑顯不適當，
    具有刑事訴訟法第四百五十一條之一第四項但書所列不得以簡易判決處刑情形之
    一，依同法第四百五十二條規定應適用通常程序審判之，仍應由本院逕依通常程
    序而為判決，在此敘明。
據上論斷，應依刑事訴訟法第四百五十二條、第三百零二條第一款、第三百零三條第
四款，判決如主文。
本案經檢察官林清安到庭執行職務。
中      華      民      國      九十一    年    九    月      十三      日
                                臺灣雲林地方法院刑事第二庭
                                    法  官  吳  褔  森
右正本證明與原本無異。
如不服本判決，應於判決送達後十日內向本院提出上訴狀（應附繕本）。「切勿逕送
上級法院」。
                                    書記官  李  松  坤
中      華      民      國      九十一    年    九    月      十三      日
告訴人或被害人對於判決如有不服具備理由請求檢察官上訴者，其上訴期間之計算係
以檢察官收受判決正本之日期為準。
